最高法院刑事判決　　　　　　　　　　　　　　　九十一年度台上字第四四三三號
　　上　訴　人　甲○○
右上訴人因違反槍砲彈藥刀械管制條例案件，不服台灣高等法院台中分院中華民國九
十一年六月五日第二審更審判決（九十一年度重上更(三)字第一八號，起訴案號：台灣
台中地方法院檢察署八十八年度偵字第二一五五八號、第二二三○三號），提起上訴
，本院判決如左：
    主  文
上訴駁回。
　　理  由
按刑事訴訟法第三百七十七條規定，上訴於第三審法院，非以判決違背法令為理由，
不得為之。是提起第三審上訴，應以原判決違背法令為理由，係屬法定要件。如果上
訴理由狀並未依據卷內訴訟資料，具體指摘原判決不適用何種法則或如何適用不當，
或所指摘原判決違法情事，顯與法律規定得為第三審上訴理由之違法情形，不相適合
時，均應認其上訴為違背法律上之程式，予以駁回。本件上訴人甲○○上訴意旨略稱
：(一)、依據警員林金宏、黃  杰之證述，該小轉輪槍係於民國八十八年十月二十九日
組合後始扣案，然從槍枝照片觀之，何以僅有小轉輪而不見槍身？且該槍枝照片係同
月二十日所拍攝，而當日查扣之槍枝也在其中，顯見槍枝照片係經警方變造。可知本
件槍枝扣案後，警方並未將槍枝裝袋封口，亦未讓上訴人在送請鑑定之證物袋封口處
按捺指紋及簽名，如何能確保證物之原貌？原審未就上訴人請求提示之照片予以詳查
，自有應於審判期日調查之證據而未予調查之違法。(二)、警訊筆錄並未錄音，而檢察
官訊問時之錄音帶，經原審前審勘驗時，無法播出偵訊內容。上訴人於原審聲請調查
偵查中是根本未錄音，或錄音內容業經消磁，然原審不予置理，亦有調查未盡之違法
。且以上訴人之警訊筆錄，作為上訴人自白之論據，顯有違反證據法則之違法。(三)、
鄒玉珮供證警方叫上訴人拿著牌子，讓記者拍攝，可知警方確實有拍攝人槍合照之相
片，且警方就上訴人自首繳交槍枝部分，隻字未提，則警方所製作之上訴人警訊筆錄
，顯非出於上訴人之任意性，否則何以無法提出錄音帶。又自首減刑，係為獎勵犯罪
者知所悔悟而設，原判決既認上訴人所犯本件符合槍砲彈藥刀械管制條例第十八條第
一項自首減輕其刑規定，復又認上訴人有犯罪之習慣，應於刑之執行完畢或赦免後，
令入勞動場所強制工作，豈非否定上訴人之自首，不無判決理由矛盾之違法云云。
惟查：證據之取捨、事實之認定，乃事實審法院職權行使之範圍，茍其證據之取捨及
事實之認定，不違背經驗法則與論理法則，即不容任意指摘為違法，而據為上訴第三
審之適法理由。原判決依據上訴人於警詢及偵查中之供承，上訴人偵查中之選任辯護
人在偵查中之陳述，警員林金宏、黃  杰分別在偵查中、第一審時之證述，樓禎祥於
偵查中及鄒玉珮在原審之供證，扣案仿  BERETTA 廠半自動手槍（土造長槍）一支、
仿 BERETTA 廠半自動手槍（改造四五手槍）一支、仿SMITH & WESSON 廠轉輪手槍（
改造轉輪手槍）一支、改造子彈二十四顆、彈匣三個、底火一包、小鋼珠一包、砂輪
機二支、電鑽二支、電銲槍一支、固定鋏一個、噴燈瓦斯一支、二氧化碳鋼瓶一瓶、
鋼鋸一支、槍管二支、小銼刀三支、鑽頭三支、尖嘴鉗一支及固定鋏一支、具殺傷力
之仿轉輪手槍（皮帶式小轉輪模型槍枝）一支及改造子彈十六顆 (送鑑試射五顆，餘
十一顆 )，內政部警政署刑事警察局八十八年十一月九日刑鑑字第一一五七八六號及
第一一五七八九號鑑驗通知書各一紙、台中市警察局九十一年五月七日中市警刑字第
九一○○三九九六六號函等證據，綜合判斷，認定上訴人確有於八十七年底在台中縣
太平市○○路○段三四六巷二十二弄二十六號住處，以車通槍管及轉輪彈倉內阻鐵之
方式，改造具殺傷力可發射金屬或子彈之槍枝，及以加裝鋼珠方式，製造具有殺傷力
之子彈之犯行。因而撤銷第一審關於上訴人部分不當之判決，改判論處上訴人未經許
可，製造可發射子彈具有殺傷力之槍枝罪刑，並諭知應於刑之執行完畢或赦免後，令
入勞動場所，強制工作三年，已敘明所憑之證據及認定之理由。而以上訴人否認有改
造槍、彈犯行，辯稱伊並未著手改造，皮帶式小轉輪手槍之轉輪非伊所有，是警察去
購買組裝，仿  BERETTA 廠半自動手槍並無槍機，改造轉輪手槍斷裂不可能有殺傷力
，伊未在偵訊中承認改造槍、彈云云，乃卸責之詞，不足採信，於理由內詳加說明及
指駁。經核所為論斷，均與卷內資料相符，從形式上觀察，並無認定事實不依證據或
有何採證違背經驗法則、論理法則等違法情形存在。而上訴人指稱卷附之槍枝照片係
警方所變造云云，僅為其個人之說詞而已；原判決已說明其就案內所有證據，本於調
查所得心證，分別定其取捨，而憑以認定扣案皮帶式小轉輪手槍，係上訴人以車通槍
管及轉輪彈倉內阻鐵方式，改造成具殺傷力之槍枝，暨上訴人有多項犯罪紀錄，且其
所犯罪名均集中於毒品及槍砲彈藥刀械等相關犯罪，顯已具犯罪習慣等之依據及理由
，此係事實審法院採證認事之職權行使，難謂有違反證據法則、判決理由矛盾，或應
於審判期日調查之證據而未予調查之情形。又被告在警詢之自白如係出於自由意思而
非不正之方法，且其自白之陳述與事實相符，縱令司法警察對其詢問時未經全程連續
錄音或錄影，致詢問程序不無瑕疵，仍難謂其於警詢自白之筆錄無證據能力。原判決
已敘明依憑上訴人偵查中之辯護人，在偵查時陳述「希被告能交保。因被告坦承改造
槍枝」 (見偵字第二一五五八號卷第五五頁反面 )，上訴人女友鄒玉珮在原審時供證
：「當時警方沒有對甲○○不當取供的情形」 (見更(三)卷第九一頁 )，暨經警在上訴
人住處查獲前揭改造之槍、彈及工具等證據，足資認定上訴人在警詢之自白與事實相
符，因予採為認定上訴人犯罪之論證之一，難謂於法不合。上訴意旨，徒就原判決已
說明之事項，及原審採證認事之職權行使，任意指摘為違法，且為事實之爭執，顯與
法律規定得為第三審上訴理由之違法情形，不相適合。其上訴違背法律上之程式，應
予駁回。
據上論結，應依刑事訴訟法第三百九十五條前段，判決如主文。
中      華      民      國    九十一    年      八      月      八      日
                              最高法院刑事第九庭
                                  審判長法官  陳  炳  煌
                                        法官  陳  正  庸
                                        法官  韓  金  秀
                                        法官  吳  信  銘
                                        法官  徐  文  亮
      右正本證明與原本無異
                                              書  記  官
中      華      民      國    九十一    年      八      月     十三     日
